臺灣桃園地方法院民事判決　九十二年度訴字第一三七七號
　　原　　　告　德昌營造股份有限公司
　　法定代理人　丙○○
　　訴訟代理人　甲○○
　　複　代理人　賴文萍律師
　　被　　　告　交通部公路總局西部濱海公路北區臨時工程處
　　法定代理人　乙○○
　　訴訟代理人　蔡文燦律師
右當事人間請求給付工程款等事件，於民國九十三年六月二十三日言詞辯論終結，本
院判決如左：
    主　　文
原告之訴及假執行之聲請均駁回。
訴訟費用由原告負擔。
　　事　　實
甲、原告方面：
一、聲明：
（一）被告應給付原告新台幣（下同）一百一十萬一千八百三十六元，及自民國九十
　　　一年十月二十九日起至清償日止，按年息百分之五計算之利息，暨前開金額及
      利息均按百分之五計算之加值型營業稅。
（二）訴訟費用由被告負擔。
（三）原告願供現金或等額之中央信託局台中分行可轉讓定期存單供擔保後，請准宣
      告假執行。
二、陳述：
（一）緣原告與被告交通部公路總局東西向快速道路北區工程處（該處於九十二年七
      月十六日裁撤，後續業務由被告交通部公路總局西部濱海公路北區臨時工程處
      辦理）前於八十五年四月二十五日簽訂「東西向快速道路觀音大溪線E102標（
      17 K＋200－20 K＋000）新建工程」合約（合約編號：85 DAE 0000-000），
      由原告承攬東西向快速道路觀音大溪線E102標（17 K＋20 0 －20 K＋000）新
      建工程（下稱「本工程」）。而原告於得標簽約後，即積極依約施作，並於八
      十九年十二月十八日完成本工程，且於九十年五月二十四日經被告正式驗收合
      格。惟本工程因被告不當扣取CD-B8及CD-B9二支墩柱之工程款計一百一十萬一
      千八百三十六元，兩造始終無法達成協議，經行政院公共工程委員會採購申訴
      審議委員會調解亦不成立，遂提起本訴訟。
（二）查被告就原告已施作完成之CD-B8及CD-B9二支墩柱，業經監造單位認為得予採
      用，被告並已檢驗計價，惟被告於末期估驗計價時，竟主張系爭二支墩柱有偏
      心之問題，故予以扣抵一百一十萬一千八百三十六元，然此係由被告逕自片面
      核定，原告自難認同。縱認該二支墩柱確屬偏心，系爭二支墩柱既經原告檢送
      相關樑型修正圖及工程計算書，而經設計單位認為符合原設計，且係經被告核
      准後方進行帽樑補強工程，甚者，原墩柱及帽樑補強工程均經被告驗收使用，
      足認並無安全疑慮，故被告就此二支墩柱自應給付該二支墩柱之全部工程款。
（三）被告雖以「公共工程驗收作業要點」第十八條規定為由，主張前揭二支偏心之
      墩柱結構不計價，惟按上揭要點第十八條之前段規定係「工程驗收結果與契約
      規定，而不妨礙安全及使用需要，亦不減少通常效用，經主辦工程機關檢討不
      需改善或改善確實有困難者，得於必要時減價收受。」，故必在工程雖不符契
      約規定，但因無使用及安全之疑慮，且「不需改善」及「改善確實有困難」之
      情況下，始有減價驗收之可能。而本件中原告既已針對偏心之墩柱進行補強改
      善工程，且該補強及改善工程亦業經被告核准在案，則系爭墩柱之偏心瑕疵經
      原告補強後業已補正，本件應無上揭要點第十八條所示之情況，被告援引該條
      規定扣除原告之工作費，容有違誤，故被告自應依約給付該二支墩柱之工程費
      一百一十萬一千八百三十六元。
（四）對被告抗辯之陳述：按依民法第五百零五條第一項規定：「報酬，應於工作交
      付時給付之，無須交付者，應於工作完成時給付之」，亦可知承攬報酬係以後
      付為原則，學者黃立教授即明揭：「在公共工程的承攬契約，通常依據工作進
      度估驗付款，不過此一給付，應該是墊款性質，亦非全額給付，通常僅給付百
      分之九十，其餘額在工程後決算才結清。因此其報酬的消滅時效的計算應該以
      驗收完畢時起算」。查本工程係於九十年五月二十四日驗收，此有被告核發之
      結算驗收證明書可稽，而原告不僅於九十一年十月十六日向行政院公共工程委
      員會採購申訴審議委員會申請調解，並於九十二年五月二十二日發函中斷時效
      ，且於九十二年七月十六日即六個月內提起本件訴訟，是本件請求並未罹於時
      效，要無可疑。
三、證據：提出東西北工八五工字第○○三號工程合約、調解不成立證明書、被告九
    ○快北工字第9004215號函、美商美聯科技股份有限公司台灣分公司聯字八八 04
    2201號函、被告所屬第四工務段簡便行文表八八快北四字第 8801035號、公共工
    程驗收作業要點、交通部公路局營繕工程結算驗收證明書、原告（九二）德營字
    第○五四五催告函等影本各一件為證。
乙、被告方面：
一、聲明：
（一）原告之訴及其假執行之聲請均駁回。
（二）訴訟費用由原告負擔。
（三）如受不利判決，被告願供擔保，請准免為假執行。
二、陳述：
（一）本件原告施作之 CD-B8、CD-B9二支墩柱，確實有偏心現象之瑕疵：
　　　(1)查原告所施作之 CD-B8、CD-B9 二支墩柱確實有偏心現象之瑕疵，此由原告
        所提之美商美聯科技股份有限公司台灣分公司八十八年四月二十二日聯字八
　　　　八第○四二二○一號函之說明二所載：「本案查係承商於施作CD-B8、CD-B9
        墩柱時，因拉索未確實固定經混凝土澆置後，致使柱位偏心」可證。
      (2)次依前函之說明可知，本件系爭二支墩柱之所以會發生墩柱偏心現象，係因
      　原告於施作墩柱時，拉索未確實固定，經混凝土澆置後造成，足證本件系爭
      　墩柱發生偏心現象之瑕疵，係因可歸責於原告之事由所肇致。
（二）本件原告施作系爭墩柱偏心之瑕疵，係不能修補之瑕疵，原告亦無從修補：
  　　(1)查系爭墩柱偏心之瑕疵，係因原告於施作墩柱時，拉索未確實固定，經混凝
        土澆置後所造成，系爭墩柱要變成合約所約定未偏心現象，唯一途徑，只有
        拆除重新施作，依現存狀況，顯屬不能修補之瑕疵。
    　(2)原告雖稱系爭二墩柱經原告檢送相關樑型修正圖及工程計算書，經設計單位
    　　認為符合原設計，且原告經被告核准後方進行帽樑補強工程，故被告應給付
　　　　二支墩柱之全部工程款云云。惟查：
　　　　墩柱工程與帽樑工程係兩個不同階段的工程。
　　　　依原告所提之美商美聯科技股份有限公司台灣分公司聯字八八 042201 號
　　　　　函、被告所屬第四工務段簡易行文表八八快北四字第 8801035 號內容，
          係在確認墩柱已偏心現況下，「承商擬在不影響結構安全前提下，依偏移
          後之柱心施作帽樑，並修正前後跨預力樑長度」「另經核變更後 CD-B8、
          CD-B9 帽樑仍依原設計尺寸施作及修正後前跨樑長（CD-B7、CD-B8）及後
          一跨樑長（CD-B8、CD-B9）各為增加20㎝及減少 20㎝，故無經費增減」
          ，遷就已不能修補之墩柱，如何進行下一階段之帽樑工程，是原告主張進
          行帽樑係補強工程云云，顯非事實，應無可採。
（三）原告施作之系爭墩柱既有無法修補之偏心瑕疵，並經以減少報酬之方式處理，
      於法自屬有據：
　　　(1)按瑕疵不能修補者，定作人得請求減少報酬；又因可歸責於承攬人之事由，
　　　　致工作發生瑕疵者，定作人除請求減少報酬外，並得請求損害賠償，民法第
　　　　四百九十四條、第四百九十五條第一項分別定有明文。又公共工程驗收作業
　　　　要點第十八條規定亦同此旨，其目的均在維持工作與報酬間對價之相當性。
　　　(2)查本件系爭二支墩柱，因原告之過失，於施作時拉索未確實固定，經混凝土
　　　　澆置後造成偏心現象，而混凝土一固定，已無法變更此偏心現象，唯一途徑
　　　　，只有拆除重新施作。被告如堅持拆除重作途徑，則原告除須負擔拆除費用
        外，更須負擔重新施作所需之鋼筋、水泥、砂石、鋼模等費用，兩造才達成
        以「免打除不計價」之方式完成系爭墩柱之驗收，此觀被告所屬第四工務段
        八十八年四月二十二日簡便行文表八八快北四字第8801035號所示：「基於
        合約精神及警惕承商提高施工品質觀念之原則，依據『公共工程驗收作業要
        點』第十八條之規定，將該完成並產生偏心之CD-B8、CD-B9墩柱之工作費計
        新台幣一、一四八、六六二元予以扣減」甚明。而由扣款數量表所示，被告
        並未將由被告所提供之鋼筋及水泥等材料費用一併扣減等觀之，顯見被告僅
        係以減少報酬之方式辦理驗收，並非如原告所主張扣除墩柱全部工程款。
　　　(3)又原告於收受被告前揭開函文減少報酬方式完成系爭二支墩柱之驗收通知後
　　　　，未曾以任何方式表達反對之意思，或要求加註保留意見，並進而依此函件
　　　　於八十八年八月十九日進行次一階段之帽樑工程，足見兩造已達成合意甚明
        。且依兩造合約第七條之付款辦法約定，本件工程係於每月五日及廿日各估
        驗一次，按已完成數量計價付款，兩造達成「免打除不計價」方式減價驗收
        （該期即已不計價），原告同意後，始再進行次一階段之帽樑工程之施作，
        足證原告所稱被告於九十年間始不當扣款云云，並非事實。
　　　(4)系爭墩柱之偏心瑕疵「免打除不計價」於八十八年十二月定案後，甚至九十
        年五月系爭工程驗收時，原告並無異議，如果原告於系爭工程正式驗收前未
        同意前項處置，因該二墩柱係屬不良瑕疵品，被告也斷然不可能同意整個工
        程驗收結案，益證原告前開主張，並非事實。
      (5)復依前述，系爭墩柱之偏心瑕疵，已因混凝土硬化無從修補，雖經顧問公司
        之結構計算認為尚符設計精神，惟仍與契約規定不符，此「欲求改善確實有
　　　　困難」，與「公共工程驗收作業要點第十八條」規定情形相符，乃予以減價
        收受，原告空言系爭墩柱偏心瑕疵已補正，而無上揭要點第十八條所示情況
        云云，與事實不符，應無可採。
（四）退步言之，縱認原告得請求系爭工程款，其請求權亦罹於時效消滅，原告之請
      求，仍無理由：
      (1)按「稱承攬者，謂當事人約定，一方為他方完成一定之工作，他方俟工作完
        成，給付報酬之契約」，民法第四百九十條第一項定有明文。又承攬人之報
        酬請求權，其時效時間為二年，民法第一百二十七條第七款亦有明文。
　　　(2)又依兩造合約第七條之付款辦法約定，本件工程係於每月五日及廿日各估驗
　　　　一次，按已完成數量計價付款。
　　　(3)查系爭墩柱係於八十八年五月前完成，是退萬步言之，縱認原告得請求上開
　　　　工程款，惟自八十八年間起算迄本件起訴之九十二年七月十八日，早已逾二
　　　　年之請求權時效時間，其請求權亦已罹於時效而消滅，原告之請求，仍無理
　　　　由。縱兩造間無前述合約第七條之特別付款約定，依前引民法第四百九十條
        約定，亦應自「完工日」起算，查本件工程全部工程之完工日係「九十年一
        月六日」，則最遲本件請求權時效亦於九十二年一月六日完成，是原告發函
        之前、起訴前，時效早已完成，則原告上開主張，亦無可採。
三、證據：提出CD-B8、CD-B9墩柱工程費統計表、施工記錄卡等影本各一件為證，並
    聲請傳訊第四工務段段長任俊。
　　理　　由
甲、程序方面：
    按以機關為權利義務之當事人，並非以機關為權利義務之主體，因此所生之私法
    上權利義務，係歸屬於國家，僅賦予所屬業務主管機關之處理權，用符設官分治
    之原意而已。亦即政府機關僅為國家公法人機關，並非公法人本身，訴訟所生之
    私法上權利義務關係，仍係屬於國家（公法人），政府機關不論裁撤、改隸或合
    併，國家公法人仍存在，權利主體（權利能力）並未變動或消滅，尚不得與自然
    人死亡或法人解散同視。本件原告起訴時所列被告為交通部公路總局東西向快速
    公路北區工程處，法定代理人為王敏雄，惟該機關於起訴前九十二年七月十六日
    裁撤，業務併入交通部公路總局西部濱海公路北區臨時工程處，法定代理人變更
    為乙○○，此有交通部公路總局東西向快速公路北區工程處快北工字第○九二○
    ○二○四五三號函一紙附卷足憑，交通部公路總局西部濱海公路北區臨時工程處
    並向本院聲明承受訴訟。揆諸前揭說明，北區工程處既非權利義務之主體，本件
    訴訟自不因此區工程處裁撤而不合法，合先敘明。
乙、實體方面：
一、原告起訴主張：兩造於八十五年四月二十五日簽訂「東西向快速道路觀音大溪線
    E102標（17 K＋200－20 K＋000）新建工程」合約，由原告承攬東西向快速道路
    觀音大溪線E102標（17 K＋200－20 K＋000）新建工程。原告已於八十九年十二
    月十八日完成本工程，並於九十年五月二十四日驗收合格。詎被告竟主張CD- B8
    及CD-B9二支墩柱有偏心之問題，故予以扣抵一百一十萬一千八百三十六元，然
    查上揭扣款結果係被告片面核定，原告自難認同，且縱認該二支墩柱確屬偏心，
    惟經設計單位認為符合原設計，並經被告核准後方進行帽樑補強工程，甚者，原
    墩柱及帽樑補強工程均經被告驗收使用，足認並無安全疑慮，故被告就此二支墩
    柱自應給付該二支墩柱之全部工程款，本件應無「公共工程驗收作業要點」第十
    八條所示之情況，被告援引該條規定扣除原告之工作費，容有違誤，故被告應依
    約給付該二支墩柱之工程費一百一十萬一千八百三十六元。
二、被告則以：原告施作之CD-B8、CD-B9二支墩柱有柱位偏心之瑕疵，且發生墩柱偏
    心現象，係因原告於施作墩柱時，拉索未確實固定，經混凝土澆置後造成，此因
    可歸責於原告之事由所肇致。系爭墩柱要合於契約約定未偏心之狀態，僅有拆除
    重新施作一途，並無法修補，被告如堅持拆除重做途徑，原告除須負擔拆除費用
    外，更須負擔重新施作所需之鋼筋、水泥、砂石、鋼模等費用，兩造才達成以「
    免打除不計價」之方式完成系爭墩柱之驗收，而原告於收受被告減少報酬方式完
    成系爭二支墩柱之驗收通知後，未曾以任何方式表達反對之意思，或要求加註保
    留意見，並進行次一階段之帽樑工程，足證原告對墩柱扣款已表同意。又系爭墩
    柱之偏心瑕疵，已因混凝土硬化無從修補，雖經顧問公司之結構計算認為尚符設
    計精神，惟此與契約約定不符，與公共工程驗收作業要點第十八條之「欲求改善
    確實有困難」情形則屬相符，被告自得減價收受。縱認原告得請求系爭工程款，
    其請求權亦罹於二年之短期時效等語，資為抗辯。
三、原告主張兩造於八十五年四月二十五日，簽訂「東西向快速道路觀音大溪線 E10
　　2標（17 K＋200－20 K＋000）新建工程」合約之事實，業據原告提出東西北工
    八五工字第○○三號工程合約為證，復為被告所不爭執，堪信為實在。至原告主
    張系爭CD-B8及CD-B9二支墩柱雖有偏心，惟經設計單位認為符合原設計，且原告
    係經被告核准後方進行帽樑補強工程，則墩柱偏心之瑕疵，經原告補強後業已補
    正，故本件應無「公共工程驗收作業要點」第十八條所示之情況，皆為被告所否
    認，並以前揭情詞置辯。故本件所應審究者為：(1)本件承攬報酬請求權有無罹於
    時效？(2)系爭CD-B8及CD-B9二支墩柱是否確屬有偏心現象之瑕疵？(3)若確屬有瑕
    疵，則原告之帽樑工程是否已完成修補？(4)原告扣款有無依據？(5)若兩造間確有
    協議扣款，則被告之扣款金額是否在合理限度內？
四、按承攬人之報酬請求權，因二年間不行使而消滅，民法第一百二十七條第七款定
    有明文。經查，兩造合約第七條之付款辦法約定，本工程不預付工款，開工後每
    月五日及廿日各估驗一次，按已完成數量計價付款百分之九十五，其餘百分之五
    保留至全部工程完工後經正式驗收合格後一次付清。然被告係於完工日期九十年
    一月五日、驗收日期九十年五月二十四日後，始將應給付之墩柱款項，扣除工作
    費一百一十萬一千八百三十六元後，匯入原告專戶，此有被告核發之結算驗收證
    明書、九○快北工字第9004215號函在卷可稽，足證合約第七條所稱之估驗，非
    指分段驗收完工情形，故原告主張本工程承攬報酬請求權時效應自完成驗收之九
    十年五月二十四日起算，應屬可採，而原告於起訴前於九十一年十月十六日曾向
    行政院公共工程委員會採購申訴審議委員會申請調解，嗣雙方主張差距過大，無
    意合意讓步，而未成立調解，為被告所不爭執，並有調解不成立證明書可稽，嗣
    被告於九十二年五月二十二日發函中斷時效，亦提有（九二）德營字第○五四五
    號催告函為證，並於九十二年七月十六日即六個月內提起本件訴訟，本件請求應
    未罹於時效，應先敘明。
五、次按「工作有瑕疵者，定作人得定相當期限，請求承攬人修補之。」「承攬人不
    於前條第一項所定期限內修補瑕疵，或依前條第三項之規定拒絕修補或其瑕疵不
    能修補者，定作人得解除契約或請求減少報酬。但瑕疵非重要，或所承攬之工作
    為建築物或其他土地上之工作物者，定作人不得解除契約。」「因可歸責於承攬
    人之事由，致工作發生瑕疵者，定作人除依前二條之規定，請求修補或解除契約
    ，或請求減少報酬外，並得請求損害賠償。」，民法第四百九十三條第一項、第
    四百九十四條、第四百九十五條第一項分別定有明文。經查：
（一）系爭 CD-B8 及 CD-B9 二支墩柱是否確屬有偏心現象之瑕疵？
      原告主張伊已施作完成之CD-B8及CD-B9二支墩柱，業經監造單位認為得予採用
      ，故並無瑕疵云云，此為被告所否認，抗辯原告施作之CD-B8、CD-B9二支墩柱
      ，確實存在偏心現象之瑕疵。經查，美商美聯科技股份有限公司台灣分公司聯
      字八八042201號函說明欄第二段記載：「本案係承商於施作CD-B8、CD -B9 墩
      柱時，因拉索未確實固定經混凝土澆置後，致使柱位偏心．．．。」乙節，為
      原告提出並不為爭執，是被告抗辯系爭二支墩柱確實有偏心現象之瑕疵等語，
      即堪採信。
（二）系爭 CD-B8 及 CD-B9 二支墩柱之偏心現象之瑕疵，是否已因原告之帽樑補強
      工程而完成修補？
      原告主張縱認系爭二支墩柱確屬偏心，然系爭二支墩柱既經原告檢送相關樑型
      修正圖及工程計算書，而經設計單位認為符合原設計，且經被告核准後進行帽
      樑補強工程，並已驗收使用，足認瑕疵已為修補云云，惟為被告所否認，抗辯
      墩柱工程與帽樑工程係兩個不同階段之工程，且原告並未就系爭二支偏心墩柱
      進行任何修補補強工程，而係遷就已不能修補之墩柱工程，進行下一階段之帽
      樑工程等語。經查，墩柱與帽樑分屬不同階段之工程，帽樑係屬墩柱之下階段
      工程，此為原告自認（見九十三年四月五日言詞辯論筆錄）。再依美商美聯科
      技股份有限公司台灣分公司聯字八八042201號函中說明項第二段記載：「本案
      查係承商於施作CD-B8、CD-B9墩柱時，因拉索未確實固定經混凝土澆置後，致
      使柱位偏心。經查在不影響結構安全前提下施作帽樑並修正前後跨預力梁長度
      。」，及被告所屬第四工務段簡易行文表八八快北四字第8801035號說明欄第
      三段記載：「另經核變更後CD-B8及CD-B9帽樑仍依原設計尺寸施作及修正後前
      跨樑長CD-B7及CD-B8及後一跨樑長CD-B8及CD-B9各為增加20cm及減少20cm，故
      無經費增減．．．」等語，足證帽樑工程係屬墩柱工程之下一階段工程，而非
      就系爭二支偏心墩柱之補強工程，被告抗辯系爭CD-B8及CD-B9二支墩柱之偏心
      現象之瑕疵，並未因原告之帽樑補強工程而完成修補等語，堪予採認。
（三）原告扣款之依據為何？
      原告主張被告係以「公共工程驗收作業要點」第十八條規定為由，將系爭二支
      墩柱之工作費予以扣除，被告則辯以原告收受被告所屬第四工務段簡便行文表
      八八快北四字第8801035號關於減少報酬方式完成系爭二支墩柱之驗收通知後
      ，未曾以任何方式表達反對之意思，或要求加註保留意見，足見兩造已達成「
      免打除不計價」之協議。經查，公共工程驗收作業要點第十八條雖規定主辦工
      程機關得減價收受，惟此一減價收受究竟為工程機關單方之意思表示，並未在
      兩造間之工程合約中載明，故無拘束原告之效力自明，然因原告工作瑕疵，被
      告非不可依民法第四百九十四條規定請求減少報酬。查被告所屬第四工務段於
      八十八年五月三日函知原告以減少報酬方式完成系爭二支墩柱之驗收通知，已
      為原告收受，並不予爭執乙節，業據原告是認在卷，參以第四工務段段長任俊
      到庭證稱：「當時在工地雙方都有共識了，他們沒有反對的意思，沒有任何不
      同意表示。」，及原告訴訟代理人陳稱：「在公路總局核覆（扣款）之前，任
      段長就有提出墩柱扣款的事，但工務段並無法決定．．．，之後任段長確實有
      把核覆的公文給我們看．．．」「我們作公家機關的事，沒有一個業主敢提出
      不同意的事，對墩柱扣款的事，我們內部是認為可以扣款，但是不應該扣那麼
      多。」（見九十三年四月五日言詞辯論筆錄），可見兩造已就墩柱扣款乙節達
      成協議，僅未確定扣款金額而已。
（四）被告之扣款金額是否於合理之限度內？
　　　原告主張依被告所提之CD-B8、CD-B9墩柱工程費統計表中所載，項目1混凝土
      、2驅體鋼模、3鋼筋彎紮，均屬直接成本部分，已經施作完畢，若欲扣款應僅
      就包商利潤、管理費百分之十五金額予以扣除，分別為CD-B8墩柱部分七萬八
      千八百四十八元、CD-B9墩柱六萬四千八百六十八元云云。惟本工程所需原料
      為被告所供給，然因可歸責於原告之墩柱偏心瑕疵欲拆除重做時，被告並不負
      出料之義務，原告應自行負擔水泥、鋼筋原料費用計二百零四萬五千三百四十
      七元，及再次施工含混凝土、驅體鋼模、鋼筋彎紮之工作費一百一十萬一千八
      百三十六元，總計三百十四萬七千一百八十三元，此有工程費統計表可稽，依
      此計算被告扣款工作費一百一十萬一千八百三十六元，僅占總工程費比例百分
      之三十五點零一（計算式：0000000÷0000000＝35.01%），參酌兩造間之工程
      合約第十六條所載：「本工程之各分段工程未能於規定期限完工時，每逾一日
      按各分段發包費千分之一罰款．．．。」，原告免拆除重做之工程利益，除免
      予上述之材料費、工作費支出外，尚有免因重作而致工程逾期遭每逾一日按各
      分段發包費千分之一罰款之利益，故被告分別扣除CD-B8、CD-B9墩柱工作費六
      十萬四千五百十一元、四十九萬七千三百二十五元，合計一百一十萬一千八百
      三十六元尚在合理範圍內，原告因免拆除重做受有上述利益，卻主張僅扣除包
      商利潤、管理費用，應不可採。
六、綜上所述，兩造已就系爭墩柱偏心瑕疵達成扣款協議，被告就墩柱結構不予計價
    之減價驗收尚屬合理，原告依工程合約請求被告給付承攬報酬一百一十萬一千八
    百三十六元，及自九十一年十月二十九日起至清償日止，按年息百分之五計算之
    利息，暨前開金額及利息按百分之五計算之加值型營業稅，尚非有據，應予駁回
    。
七、假執行部分：原告之訴既經駁回，其假執行之聲請已失所附麗，應併駁回之。
八、據上論結，本件原告之訴為無理由，依民事訴訟法第七十八條，判決如主文。
中　　　華　　　民　　　國　　九十三　　年　　　七　　　月　　　七　　　日
                                臺灣桃園地方法院民事第三庭
~B法　　　官　劉雪惠
右為正本係照原本作成
如對本判決上訴，須於判決送達後廿日內向本院提出上訴狀
中　　　華　　　民　　　國　　九十三　　年　　  七　　  月　　　七　　　日
~B法院書記官　董淵順
